臺灣臺南地方法院刑事判決
111年度金訴字第792號
公  訴  人  臺灣臺南地方檢察署檢察官
被      告  李靜惠


上列被告因洗錢防制法等案件，經檢察官提起公訴（111年度偵
字第11314、13999號），被告於本院準備程序中，就被訴事實為
有罪之陳述，經本院告知簡式審判程序意旨，並聽取當事人之意
見後，本院合議庭裁定改由受命法官獨任依簡式審判程序審理，
判決如下：
    主  文
李靜惠幫助犯洗錢防制法第十四條第一項之洗錢罪，處有期徒刑
肆月，併科罰金新臺幣參萬元，罰金如易服勞役，以新臺幣壹仟
元折算壹日。
    事實及理由
一、犯罪事實：李靜惠可預見將金融帳戶提款卡及密碼等物交付
    他人使用，恐為不法者充作詐騙被害人匯入款項之犯罪工具
    ，並藉以逃避追查，竟仍基於縱有人利用其交付之帳戶作為
    實施詐欺取財犯行之犯罪工具以掩飾或隱匿詐欺犯罪所得，
    亦不違背其本意之幫助洗錢及幫助詐欺取財犯意，以不詳之
    代價，於民國111年1月9日，在臺南市○○區○○街00號統一便
    利超商，將其申辦之中國信託商業銀行000-000000000000號
    帳戶(下稱中國信託銀行帳戶)、第一商業銀行000-00000000
    000號帳戶(下稱第一銀行帳戶)、國泰世華商業銀行000-000
    000000000號帳戶(下稱國泰世華銀行帳戶)及兆豐國際商業
    銀行帳戶之提款卡(含密碼)寄交予姓名年籍不詳之詐欺集團
    成員。嗣詐欺集團之成員取得上開帳戶提款卡後，即共同意
    圖為自己不法之所有，基於詐欺取財、違反洗錢防制法之犯
    意聯絡，於如附表所示之時間，對黃淑惠、邱翔鈴、楊張建
    南、丁靖純施以如附表所示之詐術，致渠等均陷於錯誤，而
    依詐欺集團成員之指示，於如附表所示之時間，將如附表所
    示之款項，匯入李靜惠上開中國信託銀行、第一銀行及國泰
    世華銀行帳戶中。嗣黃淑惠等4人察覺有異，報警處理，始
    循線查悉上情。
二、前項犯罪事實，有下列事證足資證明：
  ㈠被告李靜惠於警詢、偵訊中所為之供述及於本院審理中所為
    之自白。
  ㈡被害人黃淑惠；告訴人邱翔鈴、楊張建南、丁靖純於警詢中
    所為之指述。
  ㈢被害人黃淑惠之台新銀行自動櫃員機交易明細(警卷第53頁)
    、告訴人邱翔鈴之上海商業儲蓄銀行網路交易通知截圖(警
    卷第73頁)、告訴人楊張建南提供之「交易結果-交易成功」
    截圖(警卷第89頁)、告訴人丁靖純提出之交易明細2份(偵2
    卷第93至95頁)、被告中國信託銀行帳戶基本資料和交易明
    細(警卷第113至117頁)、被告第一銀行帳戶基本資料和交易
    明細(警卷第121至123頁)、被告國泰世華銀行帳戶客戶基本
    資料和交易明細各1份(偵2卷第107至123頁)、臺灣高雄地方
    法院95年度簡字第6204號刑事判決書(偵1卷第65至67頁)、
    刑案資料查註紀錄表(偵1卷第11至13頁)。
三、論罪及刑之加減：
　（一）核被告李靜惠所為，係犯刑法第30條第1項前段、第339
        條第1項之幫助詐欺取財罪，刑法第30條第1項前段、洗
        錢防制法第14條第1項之幫助一般洗錢罪。
　（二）被告李靜惠一次提供數個帳戶，幫助不詳詐欺集團成員
        向黃淑惠、邱翔鈴、楊張建南、丁靖純詐騙，乃一行為
        觸犯數罪名之想像競合犯，而其所犯幫助詐欺取財罪與
        幫助洗錢罪間，具有行為之局部同一性，亦屬一行為觸
        犯數罪名之想像競合犯，應依刑法第55條規定，從一重
        之幫助洗錢罪處斷。
　（三）被告李靜惠幫助他人洗錢，為幫助犯，爰依刑法第30條
        第2項之規定減輕其刑。被告於本院審理中已自白洗錢
        犯行，業如前述，應依洗錢防制法第16條第2項之規定
        減輕其刑，並遞減之。
四、審酌被告李靜惠為一己私利，竟罔顧金融秩序，提供自身金
    融帳戶予他人使用，使詐欺集團成員得以之收取詐欺犯罪所
    得並遮斷金流以逃避國家追訴、處罰，所為使被害人黃淑惠
    、告訴人邱翔鈴、楊張建南、丁靖純遭受財產上損失之程度
    ，迄今並未與其等和解或賠償損失；於警詢、偵訊中均否認
    犯行，於本院準備程序及審理中坦承犯行之犯後態度；兼衡
    被告前科素行(前已有一次因提供帳戶予詐欺集團經法院判
    處有期徒刑3月，嗣經減刑為1月15日，於96年7月16日因執
    行完畢出監)、於本院自陳之智識程度、家庭、生活狀況(本
    院卷第99頁)等一切情狀，量處如主文所示之刑，並諭知罰
    金易服勞役之折算標準。
五、被告李靜惠否認因本件犯行取得對價，而綜觀全卷亦無任何
    證據證明被告因本件犯行而取得任何對價，故應認其於本件
    並無犯罪所得，毋庸宣告沒收。
六、據上論斷，應依刑事訴訟法第299條第1項前段、第273條之1
    第1項、第310條之2，洗錢防制法第14條第1項、第16條第2
    項，刑法第11條、第30條第1項、第2項、第339條第1項、第
    55條、第42條第3項，判決如主文。
本案經檢察官許嘉龍提起公訴，檢察官白覲毓到庭執行職務。
中　　華　　民　　國　　111 　年　　12　　月　　14　　日
　　　　　　　　　刑事第十二庭  法　官　 莊玉熙
以上正本證明與原本無異。
如不服本判決應於收受本判決後20日內向本院提出上訴書狀，並
應敘述具體理由。其未敘述上訴理由者，應於上訴期間屆滿後20
日內向本院補提理由書狀（均須按他造當事人之人數附繕本）「
切勿逕送上級法院」。 
  　　　　　　　　　　　　　　　書記官　 陳昱潔
中　　華　　民　　國　　111 　年　　12　　月　　15　　日
附錄本案論罪科刑法條：
中華民國刑法第30條第1項
幫助他人實行犯罪行為者，為幫助犯。雖他人不知幫助之情者，
亦同。
中華民國刑法第339條第1項
意圖為自己或第三人不法之所有，以詐術使人將本人或第三人之
物交付者，處5年以下有期徒刑、拘役或科或併科50萬元以下罰
金。
洗錢防制法第14條第1項
有第二條各款所列洗錢行為者，處7年以下有期徒刑，併科新臺
幣5百萬元以下罰金。
附表：（民國/新臺幣）
編號 告訴人 (被害人) 詐騙事實 匯款時間 匯款金額 匯入帳戶 1 黃淑惠 (未提告) 詐騙集團成員於111年1月12日16時36分許，假冒網購平臺服務人員，佯稱：購物時資料填載有誤，將中止購物契約，請黃淑惠協助更正資料，致黃淑惠陷於錯誤，依指示匯款。 111年1月12日18時26分許 2萬8,985元 被告上開中國信託銀行帳戶 2 邱翔鈴 詐騙集團成員於111年1月12日18時17分許撥打電話予邱翔鈴，佯為蝦皮購物網站客服人員，以系統將邱翔鈴誤設為黃金會員，將扣取會員費用，請邱翔鈴協助取消更正，致邱翔鈴陷於錯誤，而依指示匯款。 111年1月12日19時45分許 3萬9,126元 被告上開第一銀行帳戶 3 楊張建南 詐騙集團成員於111年1月13日16時3分許撥打電話予楊張建南，假冒網購商家服務人員，因楊張建南簽收貨物時，誤勾選為經銷商身分，將導致每月由帳戶扣款，請楊張建南協助更正，致楊張建南陷於錯誤，而依指示匯款。 111年1月13日16時33分許 1萬2,758元 被告上開中國信託銀行帳戶 4 丁靖純 詐騙集團成員於111年1月12日20時14分許撥打電話予丁靖純，佯為網購平臺客服人員，以解除分期付款設定錯誤為由，請丁靖純協助更正，致丁靖純陷於錯誤，而依指示匯款。 111年1月12日21時34分許 1萬6,983元 被告上開國泰世華銀行帳戶    111年1月12日21時36分許 2萬9,985元     111年1月12日22時許 2萬9,985元